【裁判字號】    92,上訴,2547
【裁判日期】    921016
【裁判案由】    毒品危害防制條例
【裁判全文】
臺灣高等法院刑事判決                          九十二年度上訴字第二五四七號
    上  訴  人  臺灣板橋地方法院檢察署檢察官
    被      告  甲○○
    指定辯護人  本院公設辯護人  乙○○
右上訴人因被告違反毒品危害防制條例案件，不服臺灣板橋地方法院九十二年度訴字
第一一一六號，中華民國九十二年六月二十五日第一審判決（起訴案號：臺灣板橋地
方法院檢察署九十一年度偵緝字第一二０五號），提起上訴，本院判決如左：
    主  文
上訴駁回。
    理  由
一、公訴意旨略以：被告甲○○前因違反肅清煙毒條例，經法院判處有期徒刑三年四
    月確定，甫於民國（下同）八十八年四月九日執行完畢，仍不知悔改，又於九十
    年十月十七日下午一時三十分許，在臺北縣土城市○○路一０八巷七弄八號六樓
    ，欲販售毒品，乃向鍾曉慧、周慶仁販入第一級毒品海洛因四小包（毛重七十四
    點六公克）、第二級毒品安非他命（毛重三十四點一公克），經警於上揭時、地
    在甲○○隨身攜帶之背包內當場查獲上開毒品，因此認為被告甲○○涉嫌違反毒
    品危害防制條例第四條第一項之販賣第一級毒品罪及第二項之販賣第二級毒品罪
    等罪嫌云云。
二、按犯罪事實應依證據認定之，無證據不得認定其犯罪事實﹔又不能證明被告犯罪
    者，應諭知無罪之判決，刑事訴訟法第一百五十四條第二項、第三百零一條第一
    項前段分別定有明文。而所謂認定犯罪事實之證據，係指足以認定被告確有犯罪
    行為之積極證據而言，該項證據自須適合於被告犯罪事實之認定，始得採為斷罪
    資料，如未能發現相當證據，或證據不足以證明，自不能以推測或擬制之方法，
    以為裁判之基礎（參照最高法院二十九年上字第三一０五號、四十年台上字第八
    六號及三十年上字第八一六號判例）。
三、查公訴人據以認定被告甲○○涉有販賣毒品海洛因及安非他命犯行，係以被告自
    白、證人鍾曉慧之證述及於被告隨身攜帶之背包內查獲右揭毒品海洛因及安非他
    命扣案等為其論據，惟被告甲○○矢口否認有販賣毒品犯行，辯稱：伊以約新台
    幣（下同）二十萬元向綽號「小龍」者購買該等海洛因及安非他命，並交付五萬
    元，其餘先欠著，所購買之毒品是要跟伊弟弟李聰明一起施用，「小龍」說買多
    一點算伊便宜些，而伊買毒品時，周慶仁及鍾曉慧也在「小龍」家，買完後，叫
    伊順便載他們回到臺北縣土城市○○路一０八巷七弄八號六樓的家，伊並在該處
    施用海洛因及安非他命云云，經查被告於警訊及偵查中僅坦承持有右揭毒品海洛
    因及安非他命之犯行，並未曾供認有何販賣毒品意圖，公訴人認被告自白販賣毒
    品，核與卷證資料不符，容有誤會﹔又公訴人所引用證人鍾曉慧之證詞，認被告
    涉有販賣毒品犯行，然查證人鍾曉慧於偵查時僅供稱：甲○○背包中之毒品是她
    拜託伊去買回來之後再轉賣給她云云（見臺灣板橋地方法院檢察署九十年度偵字
    第一八二八三號影印卷第四八頁背面、第四九頁正面），並未指述被告有販賣毒
    品之意圖，另當場同為警查獲之周慶仁亦未曾指述被告有何販賣毒品之行為，而
    查經警於被告隨身攜帶之背包內除查獲毒品海洛因及安非他命外，並未查獲何供
    販賣毒品所用之分裝袋、磅秤及分裝器等物，且亦未查獲何已將毒品分裝成供販
    售之小包裝，公訴人雖認被告係欲販售毒品而販入右揭毒品海洛因及安非他命，
    惟並無何積極證據足資佐證，而查被告所販入之毒品海洛因及安非他命之數量，
    並非鉅量，被告並確有施用毒品海洛因及安非他命之行為，核與其為警查獲當日
    所採取之尿液經送請檢驗結果相符，有昭信科技顧問股份有限公司濫用藥物陽性
    檢體檢驗報告影本乙份在卷可參（見原審卷第四四頁），而被告所述之胞弟李聰
    明亦有施用毒品犯行，並因違反毒品危害防制條例案件，在戒治所接受強制戒治
    及執行徒刑，亦有法務部在監
    而依被告購買之毒品海洛因及安非他命數量，供被告及其胞弟李聰明施用，並難
    認與常理有違（被告施用毒品犯行，另案處理），是本件被告既否認有販賣毒品
    之意圖，而亦查無何積極證據足資證明被告有意圖販賣毒品，尚難僅憑被告一次
    購入右揭毒品海洛因及安非他命之數量，即遽認被告於販入之初即有營利之販賣
    意圖，而認定應成立販賣毒品犯行，是被告所辯購買毒品是要供施用，並非要供
    販賣等語，應堪採信，原審因而以不證明被告有販賣毒品犯行，而為被告無罪之
    諭知，經核並無不合，檢察官上訴意旨猶執證人鍾曉慧之證詞及被告購買毒品之
    數量，認被告涉有販賣毒品罪嫌，而指摘原審判決被告無罪係屬不當，尚難認有
    理由，應予駁回。
據上論斷，應依刑事訴訟法第三百六十八條，判決如主文。
本案經檢察官施慶堂到庭執行職務。
中      華      民      國    九十二    年      十      月     十六     日
                              臺灣高等法院刑事第三庭
                                  審判長法  官  張  連  財
                                        法  官  林  明  俊
                                        法  官  張  傳  栗
右正本證明與原本無異。
如不服本判決，應於收受送達後十日內向本院提出上訴書狀，其未敘述上訴之理由者
並得於提起上訴後十日內向本院補提理由書（均須按他造當事人之人數附繕本）。
                                        書記官  秦  慧  榮
中      華      民    國    九十二    年      十      月    二十      日


司法院資訊處製作；財團法人民間司法改革基金會備份。
